【裁判字號】    95,上易,170
【裁判日期】    951227
【裁判案由】    追償電費
【裁判全文】
臺灣高等法院臺中分院民事判決         95年度上易字第170號
上  訴  人  丁○○○
            戊○○
共      同  吳文虎律師
訴訟代理人
共      同  丙○○
複  代理人
被  上訴人  臺灣電力股份有限公司臺中區營業處
法定代理人  甲○○
訴訟代理人  蔡瑞煙律師
複  代理人  乙○○
訴訟代理人  己○○
上列當事人間追償電費事件，上訴人對於中華民國95年3月21日
臺灣臺中地方法院94年度訴字第2777號第一審判決提起上訴，本
院於95年12月13日言詞辯論終結，判決如下：
    主      文
上訴駁回。
第二審訴訟費用由上訴人負擔。
    事實及理由
一、被上訴人起訴主張：上訴人丁○○○曾與被上訴人訂定供電
    契約，約定由上訴人丁○○○自民國（下同）93年2月18日
    起，於門牌號碼台中縣神岡鄉○○路196號鋼架鐵皮屋，使
    用電號00000000000號電表（下稱系爭電表），至雙方供電
    契約之詳細內容，乃記載於被上訴人公司之營業規則與電價
    表內。上開鋼架鐵皮屋嗣由另上訴人戊○○分別出租予第三
    人慶鴻鈑金股份有限公司（下稱慶鴻公司）、友誠企業社、
    鉅基公司及財團法人基督教中央教會（下稱中央教會）使用
    ，並收取租金及水電費。被上訴人於94年5月17日會同臺中
    縣警察局刑警隊偵查員至該鋼架鐵皮屋現場，查獲系爭電表
    遭人破壞封印鎖，且將比流器至電表導線拆開（即將接線螺
    絲鬆脫，造成電流無法通過電度表計價），致電度表計量失
    準情事，此項竊電行為，已導致被上訴人受有損害，自應依
    被上訴人公司營業規則第95條第2項規定，償還依同營業規
    則第96條規定計算之電費。又系爭電表既由上訴人丁○○○
    向被上訴人申請使用後，由上訴人戊○○將該電表裝設地點
    即上開鋼架鐵皮屋出租他人而收取電費，其2人自負有保管
    該電表之責任，惟系爭電表在上訴人2人保管期間，竟遭竊
    電，則上訴人2人就該電表之保管自有疏失，應各依侵權行
    為之法律規定，負損害賠償責任。再者，上訴人丁○○○依
    其與被上訴人就系爭電表所訂供電契約，負有繳納電費之義
    務，且上訴人丁○○○依該契約應給付之電費，實係由上訴
    人戊○○向承租上開鋼架鐵皮屋之人收取後繳納，則上訴人
    2人因系爭電表遭破壞致計量失準，自受有少繳電費之利益
    ，並致被上訴人受有損失，故其2人亦應依不當得利之法律
    關係，返還被上訴人追償之電費，爰併依被上訴人與上訴人
    丁○○○所訂供電契約、民法第184條第1項及第179條之規
    定，向上訴人2人追償電費。訴之聲明：(一)上訴人丁○○○
    應給付被上訴人新臺幣（下同）1,025,635元及自起訴狀繕
    本送達翌日起至清償日止，按週年利率5%計算之利息；(二)上
    訴人戊○○應給付被上訴人1,025,635元，及自起訴狀繕本
    送達翌日起至清償日止，按週年利率5%計算之利息；(三)以上
    2項給付，如其中一人已為給付，於其給付之範圍內，他上
    訴人免給付之義務；(四)願供擔保，請准宣告假執行。
二、上訴人2人經原審法院於相當時期合法通知，於言詞辯論期
    日不到場，亦未提出準備書狀爭執，對於被上訴人主張之事
    實應視同自認，原審審酌被上訴人提出之攻擊防禦方法後，
    判決被上訴人全部勝訴，上訴人不服提起上訴，於本院聲明
    ：(一)原判決廢棄。(二)被上訴人在第一審之訴及假執行之聲請
    駁回。(三)第一、二審訴訟費用由被上訴人負擔。被上訴人於
    本院答辯聲明為：(一)上訴駁回。(二)第二審訴訟費用由上訴人
    負擔。
三、上訴人於本院主張略以：
  (一)本件上訴人2人均設籍於台中縣神岡鄉○○路447號，卻從未
    接獲本件開庭通知，自無民事訴訟法第280條第1項、第3項
    規定擬制自認之適用，且無從提出有利答辯暨聲請調查有利
    證據，既未受合法通知自無法於言詞辯論期日到場辯論，原
    審一造辯論判決自屬違誤應予廢棄。
  (二)再者，本件由上訴人丁○○○於民國93年2月18日向被上訴
    人所申請之系爭電表裝置地點係在戶外且地處偏僻，雖於94
    年5月17日經被上訴人發現系爭電表有遭人破壞封印鎖，且
    將比流器至電表導線拆開，致電度表計量失準等情事，惟並
    未查獲現行犯，充其量，上開情事僅能認定系爭電表有遭破
    壞之事實，被上訴人應舉證證明方為合理。
  (三)另查該電表每個月由該公司派員前來抄表乙次，以供收取電
    費之標準，倘若電表有所破壞，最遲下個月內即可發現，何
    以被上訴人具有專業且經驗豐富之抄表人員每月抄表皆未發
    現電表遭破壞，且據被上訴人稱外觀上難以輕易發現，上訴
    人二人僅為單純用戶，既每月碰觸電表之台電專業人員均無
    法發現電表遭破壞之事實，信賴台電人員所寄發之帳單，並
    依其數額繳款之上訴人二人更不可能知悉電表已遭破壞，更
    何況系爭電表之裝設係由被上訴人逕行決定裝設於屋外馬路
    邊，該路臨近大甲溪堤防，任何人均有破壞之可能。
  (四)該系爭電表自93年5月14日起至94年5月16日止，所用電度數
    及所繳電費，均在一萬五千元上下，僅夏天8、9、10月用電
    量較高，及12月（冬天）用電在一萬元以下外，並無任何不
    正常之情形，況系爭電表所供應之四間廠房，其出租時間不
    一，亦會造成用電量之增減，未可一概而論。被上訴人逕以
    94年5月17日稽查當天所使用之現場設備而計算合理電費使
    用量，據以推算上訴人有不當利益及計算不當得利之數額顯
    不合理，追償長達一年之電費亦同。
  (五)就上訴人丁○○○之部分：
    1.查上訴人與被上訴人間訂立之契約為單張定式登記單，係
      被上訴人用於申裝用電之表格，核情形應屬民法第247條
      之1及消費者保護法（下稱消保法）第11條規定之定型化
      契約，則被上訴人自然受上開規定之約束。而依消保法第
      11條之1第1項的規定，企業經營者與消費者訂立定型化契
      約前，應有30日以內之合理期間，供消費者審閱全部條款
      內容，被上訴人之營業規則暨施行細則條款內容之多，致
      上訴人於訂約時未能完全審閱條款，且未就重要條款標示
      提醒申裝戶注意，故上訴人主張該營業規則非契約之一部
      ，被上訴人不得單憑申請單上簡語驟謂可依營業規則拘束
      上訴人丁○○○。
    2.退萬步言之，縱使本院認營業規則為供電契約之一部，而
      依該營業規則第31條第2項謂上訴人對使用之電度表有依
      使用借貸負善良管理之責任，而需保管用電設備。查電表
      非用電之必備設備，縱使無電表亦能正常用電，且電表非
      當然必然要安裝在用戶住家內，亦可安置在台電公司內部
      或任一處，從電表之設置目的及安置地點觀之，電表乃專
      為台電公司收費便利而設，實為被上訴人供電設備之延伸
      ，核其情狀非如營業規則所指為「使用借貸」之情狀。該
      設備應自負保管責任，不得推諉責任給一般申裝用戶。
    3.再者，依上開條款申裝戶應負善良管理人責任而保管電表
      ，實屬加重用戶之義務。依同法第247條之1第2款，條款
      係不當加重他方當事人之責任者，按其情形顯失公平者，
      無效。另被上訴人認上訴人有侵權過失之情形，依民事訴
      訟法第277條及學說通說特別要件說應負舉證責任。惟被
      上訴人僅以營業規則第31條謂上訴人丁○○○需負善良管
      理人責任而有遭人竊電，即推斷有保管疏失之侵權過失，
      其推論實屬無據。又上訴人丁○○○為電表申裝用戶，每
      期均按被上訴人抄錄數量繳費，何有不當之利得？
  (六)就上訴人戊○○之部分：
    1.被上訴人於原審依侵權行為及不當得利法則對上訴人請求
      追償電費，應對權利發生事實負完全舉證責任，且證明強
      度需使法院有蓋然之心證。被上訴人就此部分負有提出積
      極事證之義務，不得單憑刑事判決即指稱上訴人有侵權行
      為情事。
    2.再者，針對被上訴人依不當得利對上訴人戊○○追償電費
      等情，查系爭電表申裝人非上訴人戊○○，上訴人自無繳
      納電費之義務，上訴人是否真有得利，被上訴人應提出確
      切說法。
四、被上訴人主張上訴人丁○○○曾與被上訴人訂定內容包括被
    上訴人公司營業規則及電價表之供電契約，約定由該上訴人
    自93年2月18日起，於上開鋼架鐵皮屋使用系爭電表，上開
    鋼架鐵皮屋後由另上訴人戊○○出租予第三人慶鴻公司、友
    誠企業社、鉅基公司及中央教會使用，並收取租金及水電費
    。嗣被上訴人於94年5月17日會同臺中縣警察局刑警隊偵查
    員至該鋼架鐵皮屋現場，查獲系爭電表遭人破壞封印鎖，且
    將比流器至電表導線拆開，致電度表計量失準情事等事實，
    業據其提出裝置低壓電力綜合用電新設登記單影本1份、基
    本資料單影本2份、用電實地調查書影本1份、照片影本4份
    、被上訴人公司營業規則影本1份、被上訴人公司營業規則
    施行細則影本1份、租賃契約影本及上訴人戊○○收取租金
    之收據影本各2份為證，另上訴人戊○○違反電業法等案件
    ，業經原法院95年度訴字第404號刑事判決上訴人戊○○連
    續電力用戶，在原申請馬力數以外，私自增加馬力數，及以
    拆開電度表比流器二次側導線之方法使電度表失效不準竊電
    ，累犯，處有期徒刑1年10月，上訴人戊○○不服提起上訴
    後，亦經本院95年度上訴字第2011號刑事判決駁回上訴在案
    ，此有被上訴人提出之上開刑事判決各一件在卷可稽，復為
    上訴人所不爭，堪信為真實。
五、上訴人雖稱伊等從未接獲本件原審開庭通知，自無民事訴訟
    法第280條第1項、第3項規定擬制自認之適用，且無從提出
    有利答辯，原審一造辯論判決有所違誤等語。惟查本件上訴
    人夫妻2人均設籍於台中縣神岡鄉○○路447號，此有被上訴
    人提出之上訴人戶籍謄本一件附卷可稽，原審所定95年1月
    11日、95年3月7日言詞辯論期日通知書分別於94年12月23日
    、95年2月14日寄存送達上訴人上開戶籍地，亦有法院送達
    證書在卷可按，依民事訴訟法第138條第2項規定，寄存送達
    自寄存之日起，經過十日後發生效力，是原審依同法第280
    條第1項、第3項、第385條規定，依被上訴人之聲請而為一
    造辯論判決，於法有據，上訴人稱該一造辯論判決有所違誤
    云云，即無可採。
六、上訴人雖抗辯稱本件被上訴人發現系爭電表有遭人破壞封印
    鎖，且將比流器至電表導線拆開，致電度表計量失準而竊電
    等情事，並未查獲現行犯，難以證明係上訴人所為，被上訴
    人應舉證證明等語。惟按當事人對於他造主張之事實，於言
    詞辯論時不爭執者，視同自認；當事人對於他造主張之事實
    ，已於相當時期受合法之通知，而於言詞辯論期日不到場，
    亦未提出準備書狀爭執者，亦同，民事訴訟法第280條第1項
    、第3項分別定有明文。本件上訴人於原審既先後兩次受合
    法通知，而於言詞辯論期日不到場，有卷附送達證書可憑，
    乃無正當理由遲誤言詞辯論期日未到庭，復無提出書狀作任
    何聲明或陳述，依民事訴訟法第280條第1項、第3項規定自
    有擬制自認之適用，復依同法第447條第1項規定，於上訴審
    自不得再提出新攻擊或防禦方法；上訴人亦未釋明有何同法
    第447條第1項但書各款所列情形，依同條第3項規定，其所
    列新攻擊防禦方法，於法不合，應依同法第447條第3項予以
    駁回。
七、況被上訴人所指上訴人戊○○竊電情形，業據證人台電公司
    用電稽查員己○○於上開刑事案件審理中證述甚詳（見本院
    95年度上訴字第2011號刑事判決，本院卷第159頁背面第14
    列以下），因當場刑警隊有請四家公司製作筆錄，所有之契
    約都是上訴人戊○○與四家公司約定，租金含水電費，所以
    變成唯一得到好處者為上訴人戊○○，參以上訴人戊○○私
    接線路，供租戶使用等情，迭據其於警詢、偵訊、一、二審
    刑事案件審理中坦認不諱，並經證人林素秋、陳聖賢、施宣
    米、張麗敏等人於警詢，證人林協璟、林明正等人於偵訊中
    證述明確，上訴人戊○○於本院刑事庭審理時對於上列證人
    在偵訊中之證述並不爭執，顯然同意作為證據，是上訴人戊
    ○○連續在原申請馬力數以外，私自增加馬力數，及以拆開
    電度表比流器二次側導線之方法使電度表失效不準之竊電行
    為甚為明確。上訴人戊○○違反電業法等案，業經台灣台中
    地方法院95年度訴字第404號、本院95年度上訴字第2011號
    刑事判決查明：上訴人戊○○為達其不法所有之目的，自93
    年6月間起，將系爭電表箱之封印鎖扣環撬開破壞，並將扣
    環加工為活動式，可隨時拉開、扣上，偽裝為正常之封印鎖
    ，使被上訴人公司人員或抄表人員無法發現遭破壞之情形後
    ，繼則以打開電表箱，將電度表之比流器二次側導線拆開脫
    離，致使電度表停止轉動無法計算用電量，而失效不準，藉
    此方式竊電，並於一段時間後，再將上開電表內比流器二次
    側導線接回，繼續計算用電量，以免電表用電為零度，容易
    遭被上訴人公司人員或抄表人員輕易從電表箱外觀發覺異常
    ，而反覆以此方式連續竊電（見一審刑事判決第3頁第10行
    起），判處有期徒刑1年10月在案。按民事法院調查刑事訴
    訟原有之證據，而斟酌其結果以判斷事實之真偽，並於判決
    內記明其得心證之理由，即非法所不許（參照最高法院49年
    台上字第929號判例），足證上訴人戊○○確實有故意之竊
    電犯行。另刑事判決亦已查明在本案查獲前，即94年4月15
    日後檢舉竊電，被上訴人已不再發給獎金（見本院刑事判決
    第21頁第7行起）。上訴人質疑有心人士為求高額檢舉獎金
    ，蓄意破壞電表誣陷，以獲取暴利云云，難以採信。其所辯
    伊未改裝電表箱封印鎖竊電云云，亦無可採。至於上訴人所
    辯本件供電契約為定型化契約，對消費者顯失公平云云。惟
    查：
  (1)消費者保護法第11條之1審閱期間之規定，其立法目的在給
    予消費者充分瞭解契約內容之機會，並規範企業經營者不得
    在未給予消費者審閱契約內容機會之前，限制消費者簽訂契
    約之時間，以避免消費者於匆忙間不及瞭解其依契約所得主
    張之權利及應負擔之義務，致訂立顯失公平之契約而受有損
    害，從而只須消費者於簽約前已充分瞭解該契約之權利義務
    關係，或有可認其能認識契約權利義務關係之合理審閱期間
    ，即不得引用上開規定而主張契約無效。而兩造供電契約內
    容之營業規則、營業規則施行細則及電價表，除經主管機關
    經濟部核定，對消費者無顯失公平之情事外，已公開揭示於
    網站供人查詢下載，並裝訂成冊與用電登記單併同放置於營
    業處所內（見原審卷第28、41、68頁），供人於申請用電前
    自由取閱詳覽；上訴人丁○○○復於裝置低壓電力綜合用電
    新設登記單上，簽章確認：「本人已明瞭本供電契約之內容
    已詳載於貴公司營業規則及電價表，經審閱上項內容後，願
    依其相關約定用電，……」（見原審卷第12頁），足認上訴
    人於簽約前已充分瞭解供電契約之內容，並無消費者保護法
    第11條之1第2項規定之適用。
  (2)又民法第247條之1雖規定：「依照當事人一方預定用於同類
    契約之條款而訂定之契約，為左列各款之約定，按其情形顯
    失公平者，該部分約定無效：……二加重他方當事人之責任
    者……」；但除所謂「按其情形顯失公平者」，係指依契約
    本質所生之主要權利義務，或按法律規定加以綜合判斷而有
    顯失公平之情形而言外，上訴人辯稱被上訴人公司營業規則
    第31條第2項：「……用戶對所使用之電度表，應依使用借
    貸關係有關規定負善良保管之責」規定，係加重訂約人不必
    要且額外之義務，該條款應為無效……云云，亦乏依據；蓋
    系爭電度表既是由用戶使用，復裝設於用戶之供電場所，不
    論依法或依理，本應由用戶負保管責任，且既非要求用戶負
    責養護維修，即顯無加重用戶之責任，自無上開民法規定之
    適用。
八、按損壞或改變電度表及其他計電器之構造，或以其他方法使
    電度表或其他計電器失效倒轉或不準者，為竊電；上列竊電
    電費之追償，用戶應負完全責任，被上訴人公司營業規則第
    95條第1項第5款及第2項分別定有明文。上訴人丁○○○與
    被上訴人就系爭電表自93年2月18日起訂有內容包括被上訴
    人營業規則之供電契約，而系爭電表於該契約成立生效後之
    94年5月間經被上訴人發現有符合上述營業規則所定「竊電
    」定義之遭人破壞封印鎖，並將比流器至電表導線拆開，致
    電度表計量失準情事，則被上訴人依據上述營業規則第95
    條第2項規定，請求與其訂約使用系爭電表之上訴人丁○○
    ○給付其得追償之電費，自屬有據。次按因故意或過失，不
    法侵害他人之權利者，負損害賠償責任，復為民法第184條
    第1項前段所明定。上訴人戊○○將裝設系爭電表之上開鋼
    架鐵皮屋出租他人，並向承租人收取電費，足見系爭電表之
    用電設備，係由其實際出租他人並收取用電對價，則其並應
    負有保管系爭電表之義務。上訴人戊○○並以前述方式破壞
    封印鎖進行竊電，使被上訴人因系爭電表無法正確計量而受
    損害，自應負侵權行為之損害賠償責任，而上訴人丁○○○
    為系爭電表使用人，依被上訴人公司營業規則第31條第2項
    規定：「用戶對所使用之電度表，應依使用借貸有關規定負
    善良保管之責」（見原審卷第33頁背面）；而系爭電表係裝
    設於鋼架鐵皮屋之廠區內，並非上訴人辯稱之屋外馬路邊，
    除有現場照片可參，並經本院履勘現場查明，製有勘驗筆錄
    可稽，且系爭電表係遭上訴人戊○○以破壞封印鎖打開電表
    有如前述，上訴人丁○○○與被上訴人訂定供電契約，對於
    該電表之保管，自有過失，則上訴人丁○○○應對上訴人戊
    ○○系爭電表竊電行為，致被上訴人短收電費所受之損害，
    依前揭規定負損害賠償責任。
九、按電業法第73條第1項規定：「電業對於用戶或非用戶竊電
    電費之追償，得依其所裝置之用電設備，分別性質及其瓦特
    數或馬力數，按電業之供電時間及電價，計算3個月以上1年
    以下之電費。」，被上訴人分別依其營業規則第96條第2項
    及民法第184條第1項前段規定，向上訴人丁○○○及戊○○
    追償之電費金額，茲說明如下：
  (一)按被上訴人對於用戶或非用戶竊電電費之追償，依其所裝置
    之用電設備，分別性質及其瓦特數或馬力數，按被上訴人供
    電時間及電價，計算3個月以上1年以下之電費，被上訴人營
    業規則第96條定有明文。另依被上訴人公司營業規則施行細
    則第139條第1項第2款及第142條第2款第1、3目規定：營業
    場所之追償電費依每日用電時數12小時計算；且被上訴人得
    追償之電費包括：1.基本電費：以設備容量超出契約容量部
    分，按追償期間適用之臨時電價計算；2.流動電費：追償期
    間臨時電力（綜合）用電每度單價與追償流動電費之乘積。
    次按被上訴人公司營業規則第97條規定：電業訂有臨時電價
    者，各款追償電費概按臨時電價計算之，而依被上訴人公司
    「各類用電流動電費每度平均單價表」所示，營業場所流動
    電費每度1.59元；另被上訴人公司電價表第14章臨時用電電
    價第5項第1款規定：臨時用電電價按相關用電電價1.6倍計
    收，合先敘明。
  (二)次查，被上訴人主張上訴人丁○○○與被上訴人就系爭電表
    所訂供電契約，契約容量為36KW，現場裝置之追償電力容量
    為104KW，追償電燈容量為91KW等情，有其提出之用電登記
    單、現場設備清點表為證，堪信為真。則依前開規定及數據
    計算，被上訴人得向上訴人2人追償之電費共計1,025,635元
    ，計算方式如下：
  1.系爭電表於追償期間已計收之電度
    93年06月份抄表計費日數為29日，已收費度數6,200度；
      該月應計算之追償期間為5月18日至6月7日共21日，故應
      以6,200度X21/29=4,490度。
    93年07月份用電度數7,680度。
    93年08月份用電度數9,560度。
    93年09月份用電度數18,440度。
    93年10月份用電度數10,720度。
    93年11月份用電度數3,400度。
    93年12月份用電度數480度。
    94年1月份用電度數3,640度。
    94年2月份用電度數7,600度。
    94年3月份用電度數6,840度。
    94年4月份用電度數2,840度。
    94年5月份用電度數5,680度。
    94年5月11至17日已收費之用電度數為480度。
      以上已收費用電度數總計＝81,850度
  2.被上訴人所得追償之費用：
    基本電費：電力每KW基本度數131元X1.6倍X(現場容量
      104KW-契約容量36KW)X追償月數12月=171,034元（元以下
      4 捨5入，以下同）。
    流動電費：每度單價1.59元X1.6倍X（推算度數(91KWX12
      小時X365天)- 追償月份已計費度數81,850度）=805,761
      元。
    營業稅 (171,034+805,761)元X5%＝48,840元。
      合計：171,034元＋805,761元＋48,840元＝1,025,635元
      。
  3.是被上訴人依電業法、營業規則、營業規則施行細則及電價
    表等規定，按現場裝置之用電設備，以查獲竊電日往前計算
    一年之實際供電時間，計算系爭電表之應收電費，再扣除已
    收電費後，據以算出上訴人應納之追償電費利得，誠屬有據
    。況依上開一審刑事判決第14頁記載系爭電表自93年5月14
    日至94年5月16日之用電度數與電費明細，比對刑事判決第
    15頁有關友城企業社90年3月至93年8月用電量記載，亦足以
    證明系爭電表上訴人戊○○至遲自93年3月間即已開始進行
    竊電，被上訴人請求給付93年5月18日起至94年5月17日止一
    年期間之追償電費利得，亦屬合理。是上訴人抗辯電費計算
    不合理云云，亦不可採。
十一綜上所述，被上訴人主張依據與上訴人丁○○○所訂供電契約
  中之被上訴人營業規則第96條第2項規定，請求該上訴人給付
  其1,025,635元；另基於侵權行為之法律關係，請求上訴人戊
  ○○賠償同上金額，及均自本件起訴狀繕本對上訴人2人發生
  送達效力之翌日即95年1月3日起，至清償日止，依週年利率5%
  計算之法定遲延利息，洵屬正當，應予准許。又上訴人2人係
  本於不同之法律關係，對被上訴人負有相同之給付義務，其間
  應係成立不真正連帶債務，是若上訴人中1人為一部或全部之
  給付，他上訴人在其給付之範圍內應同免其責任，爰依上說明
  ，判決如被上訴人聲明第3項所示。被上訴人之訴既有理由，
  其併依不當得利之法律關係而為請求，則無再予審究之必要。
  是則原審判命上訴人如數給付，於法並無不合。上訴意旨指摘
  原判決不當，求予廢棄改判，為無理由，應駁回其上訴。
十二本件事證已臻明確，兩造其餘攻擊、防禦方法及舉證與判決結
  果無涉，爰不一一論述，併此敘明。
十三據上論結，本件上訴為無理由，依民事訴訟法第449條第1項、
  第78條、第85條第1項前段，判決如主文。
中    華    民    國    95    年    12    月    27    日
                    民事第五庭審判長法  官  古金男
                                    法  官  鄭金龍
                                    法  官  王重吉
以上正本係照原本作成。
不得上訴。
                                    書記官  紀美鈺
中    華    民    國    95    年    12    月    28    日
                                                      Ｂ


司法院資訊處製作；財團法人民間司法改革基金會備份。
